# 请教陈版，信托收益确认的时点

提问人：flyoon 时间：2016-02-17 11:10:08
目前某客户参与一个集合信托计划，标的为某上市公司股票，原信托合同约定存续期为 5 年（可提前终止）。后全部受益人开会，决定提前终止信托，将收益进行分配。受益人会议决定，会议当天为信托终止日，终止日后三个工作日进行分配。也就是说信托终止日与分配日不是同一天。请问信托收益确认的时点应该为信托终止日还是分配日？

回答人：chenyiwei
收益确认日应当为受益人会议作出分配决定的日期，依据该日的财务状况确定可获得分配的金额，据此确认投资收益。

提问人：flyoon 时间：2016-02-18 20:10:58
谢谢陈版！请问应该参照哪条相关准则？

回答人：chenyiwei
参考股利收入的确认时点。